【裁判字號】    98,訴,83
【裁判日期】    980317
【裁判案由】    違反槍砲彈藥刀械管制條例
【裁判全文】
臺灣桃園地方法院刑事判決                98年度訴字第83號
公  訴  人  臺灣桃園地方法院檢察署檢察官
被      告  甲○○
                    現服役於.
指定辯護人  本院公設辯護人乙○○
上列被告因違反槍砲彈藥刀械管制條例案件，經檢察官提起公訴
（九十七年度偵字第一八七二九號），本院判決如下：
    主  文
甲○○未經許可，寄藏可發射子彈具有殺傷力之改造手槍，處有
期徒刑壹年捌月，併科罰金新臺幣肆萬元，罰金如易服勞役，以
新臺幣壹仟元折算壹日。扣案如附表所示之物均沒收。
    犯罪事實
一、甲○○明知具有殺傷力或破壞性之各類槍砲、彈藥，非經中
    央主管機關許可，不得持有、寄藏，竟仍於民國九十五年五
    月間某日，在臺北縣三重市中興橋下，受其友人即姓名年籍
    不詳、綽號「小謝」、年約二十五至二十七歲之成年男子之
    請託暫代為保管，即基於寄藏可發射金屬或子彈具有殺傷力
    之改造手槍及子彈之犯意，而未經許可，收受「小謝」所交
    予具有殺傷力之仿ＷＡＬＴＨＥＲ廠ＰＰＫ／Ｓ型半自動手
    槍製造、經換裝土造金屬槍管而成之改造手槍一枝（含彈匣
    一個，槍枝管制編號：0000000000號）及具有殺
    傷力、由金屬彈殼組合直徑七點九±零點五釐米金屬彈頭而
    成之非制式子彈二顆（經送鑑後，其中一顆業經試射，僅餘
    一顆）等物，並將之攜往其位於桃園縣蘆竹鄉○○○路八○
    巷六號之住處藏放。嗣於九十七年八月十九日凌晨零時五十
    五分許，甲○○因擔憂其妹在酒店上班遭人騷擾，遂攜帶內
    置有上開改造手槍一枝（內含前開非制式子彈二顆）之斜背
    包一只，駐守在其妹上班酒店附近之桃園縣桃園市○○○路
    與東國街口處，適有行經該處執行巡邏警員陳治強，因見甲
    ○○形跡可疑而上前攔查、臨檢，經警員陳治強詢問甲○○
    是否有攜帶違禁物品，甲○○在有偵查犯罪職權之機關或個
    人發覺其犯罪前，即主動打開所攜帶斜背包繳交其內所放置
    之改造手槍一枝（內含前開非制式子彈二顆）予警員陳治強
    ，並表示願意接受裁判而供出上情。
二、案經桃園縣政府警察局移送臺灣桃園地方法院檢察署檢察官
    偵查起訴。
    理    由
壹、證據能力部分：
    查本案所引用之供述及非供述證據，經本院依法踐行調查證
    據程式，檢察官、被告及其指定辯護人均不爭執各該證據之
    證據能力，且亦查無依法應排除其證據能力之情形，是後述
    所引用證據之證據能力均無疑義，先予敘明。
貳、實體部分：
一、上開事實，業據被告甲○○迭於警詢、檢察官偵訊及本院審
    理時坦承不諱，復經證人即警員陳治強於本院審理時證述本
    案查獲過程明確，且扣案槍彈經送內政部警政署刑事警察局
    以性能檢驗法、試射法鑑定結果認：「一送鑑手槍壹枝（槍
    枝管制編號0000000000號），認係改造手槍，由
    仿ＷＡＬＴＨＥＲ廠ＰＰＫ／Ｓ型半自動手槍製造之槍枝，
    換裝土造金屬槍管而成，擊發功能正常，可供擊發適用子彈
    使用，認具殺傷力。二送鑑子彈貳顆，認均係非制式子彈，
    由金屬彈殼組合直徑七點九±零點五釐米金屬彈頭而成，採
    樣壹顆試射，可擊發，認具殺傷力。」等情，有該局於九十
    七年九月二十三日以刑鑑字第○九七○一二六六四二號槍彈
    鑑定書一份在卷可按，此外復有上開具有殺傷力之改造手槍
    一枝、非制式子彈一顆（原扣得非制式子彈二顆，經送鑑後
    ，其中一顆業經試射，僅餘一顆）扣案可資佐證，足認被告
    前開自白，應與事實相符，洵可採信。是本件事證明確，被
    告犯行，堪以認定。
二、按稱寄藏者，係指行為人受他人之委託，而代為收藏，使不
    易為人發現之謂，申言之，行為人於主觀上有為人寄藏之故
    意，在客觀上有為之保管藏匿之行為即該當之，是本案被告
    受姓名年籍不詳、綽號「小謝」之成年男子所託，代為保管
    上開具有殺傷力之改造手槍一枝及非制式子彈二顆，並將之
    藏放於其住處，故核被告甲○○所為，係犯槍砲彈藥刀械管
    制條例第八條第四項之未經許可寄藏可發射子彈具有殺傷力
    之改造手槍罪及同條例第十二條第四項之未經許可寄藏子彈
    罪。查寄藏行為本質上包括持有行為，被告以寄藏之意思而
    持有前開具有殺傷力之改造手槍一枝及非制式子彈二顆之行
    為，為寄藏之當然結果，不另論罪（最高法院七十四年度台
    上字第三四○○號判例意旨參照）。次查被告以一寄藏行為
    ，寄藏上開具有殺傷力之改造手槍一枝及非制式子彈二顆，
    同時觸犯前開二罪，為想像競合犯，應從一重之未經許可寄
    藏可發射子彈具有殺傷力之改造手槍罪處斷。再查被告在有
    偵查犯罪職權之機關或個人發覺其有犯罪前，於警員陳治強
    臨檢之際，即主動繳出其斜背包內所藏放之改造手槍一枝、
    非制式子彈二顆等物，並供出其有寄藏上開槍、彈之犯行，
    且表示願意接受裁判等情，業經證人即警員陳治強於本院審
    理時證述明確，則被告既對於未發覺之罪自首而接受裁判，
    應依刑法第六十二條前段自首之規定減輕其刑。爰審酌被告
    平日素行尚可，有卷附前開臺灣高等法院被告前案紀錄表可
    查，其未經許可，竟任意寄藏友人「小謝」交付之具有殺傷
    力之改造手槍一枝及非制式子彈二顆，對他人生命、身體、
    安全造成威脅，並對社會治安足以造成重大影響，惡性非輕
    ，惟量及其寄藏改造手槍、子彈後，尚未持之為犯罪工具，
    及犯罪後坦承犯行，態度良好等一切情狀，量處如主文所示
    之刑，並依刑法第四十二條第三項前段規定，就併科罰金部
    分諭知易服勞役之折算標準，以示懲儆。
三、扣案如附表編號一、二所示之物（附表編號二所示之非制式
    子彈，本扣得二顆，經送鑑驗試射一顆，僅餘如附表編號二
    所示之一顆），均屬違禁物，應依刑法第三十八條第一項第
    一款之規定宣告沒收。至扣案之由金屬彈殼組合直徑七點九
    ±零點五釐米金屬彈頭而成之非制式子彈一顆，業經鑑驗機
    關試射後，僅剩餘彈殼，而失其子彈之結構及性能，均不具
    殺傷力，已非屬違禁物，亦無庸另為沒收之諭知，末此敘明
    。
據上論斷，應依刑事訴訟法第二百九十九條第一項前段，槍砲彈
藥刀械管制條例第八條第四項、第十二條第四項，刑法第十一條
前段、第五十五條前段、第六十二條前段、第四十二條第三項前
段、第三十八條第一項第一款，判決如主文。
本案經檢察官潘怡華到庭執行職務。
中    華    民    國    98    年    3     月    17    日
                      臺灣桃園地方法院刑事第四庭
                          審判長法  官  袁雪華
                                法  官  林宜靜
                                法  官  陳可薇
以上正本證明與原本無異。
如不服本判決應於收受判決後十日內向本院提出上訴書狀，並應
敘述具體理由。其未敘述上訴理由者，應於上訴期間屆滿後二十
日內向本院補提理由書 (均須按他造當事人之人數附繕本)。
「切勿逕送上級法院」。
                              書記官  賴佩霞
中    華    民    國    98    年    3     月    26    日
附錄本案論罪科刑法條全文：
槍砲彈藥刀械管制條例第八條第四項
未經許可，持有、寄藏或意圖販賣而陳列第一項所列槍枝者，處
三年以上十年以下有期徒刑，併科新臺幣七百萬元以下罰金。
第一項至第三項之未遂犯罰之。
槍砲彈藥刀械管制條例第十二條第四項
未經許可，持有、寄藏或意圖販賣而陳列子彈者，處五年以下有
期徒刑，併科新臺幣三百萬元以下罰金。
  附表：
┌──┬──────────────────────┐
│編號│         應    沒    收    之    物         │
├──┼──────────────────────┤
│ 一 │扣案之仿ＷＡＬＴＨＥＲ廠ＰＰＫ／Ｓ型半自動手│
│    │槍製造、經換裝土造金屬槍管而成之改造手槍壹枝│
│    │（含彈匣壹個，槍枝管制編號：00000000│
│    │八三號）。                                  │
├──┼──────────────────────┤
│ 二 │扣案之由金屬彈殼組合直徑七點九±零點五釐米金│
│    │屬彈頭而成之非制式子彈壹顆（原扣得貳顆，經送│
│    │鑑驗試射壹顆，僅餘壹顆）。                  │
└──┴──────────────────────┘


司法院資訊處製作；財團法人民間司法改革基金會備份。
